【裁判字號】    95,交簡上,114
【裁判日期】    951229
【裁判案由】    公共危險
【裁判全文】
臺灣臺南地方法院刑事判決           95年度交簡上字第114號
上  訴  人
即  被  告  甲○○
上列上訴人即被告因公共危險案件，不服本院刑事簡易庭95年度
交簡字第1089號中華民國95年6月14日第一審判決（聲請簡易判
決處刑案號：95年度偵字第6526號），提起上訴，本院管轄之第
二審合議庭判決如下：
    主  文
上訴駁回。
    事實及理由
一、本院審理結果，認第一審簡易判決認事、用法及量刑均無不
    當，應予維持，並引用第一審簡易判決書及檢察官聲請簡易
    處刑書記載之事實、證據及理由（如附件）。
二、原審以上訴人即被告罪證明確，依刑事訴訟法第449條第1項
    前段、刑法第185條之3、第41條第1項前段（修正前），罰
    金罰鍰提高標準條例第條（廢止前），現行法規所定貨幣單
    元折算新臺幣條例第2條之規定，量處有期徒刑4月，並諭知
    易科罰金之折算標準，本院經核原判決認事用法，並無不合
    ，量刑亦稱妥適。上訴人即被告甲○○上訴意旨略以：伊沒
    有錢繳罰金，希望給予諭知緩刑之判決。惟查：被告前於88
    年間即曾因酒後駕車之公共危險案件，經臺灣高雄地方法院
    判處罰金3000元確定，竟仍不知謹記教訓，戒除酒後駕車之
    惡習，再度酒後駕車，且參諸被告於警詢時自承其於與友人
    共飲高梁酒一瓶後，約於95年3月18日晚間8時50分許出發駕
    車返家，而其於同日晚間9時58分許，在奇美醫院由醫師抽
    血檢驗，經換算其呼氣酒精濃度仍高達每公升1.19毫克，且
    其在駕車行進之過程中自行摔車受傷，受有腦部外傷性腦出
    血合併氣腦及右側第7、8肋骨骨折等傷害，摔傷程度甚重等
    情，顯見其飲用酒類後之操控車輛能力已甚為低弱，則其在
    此種情境下猶騎駛機車於道路上行駛，對於道路交通安全造
    成莫大之危害，惡性非輕。又被告於本院受命法官第1次進
    行準備程序時，翻異前詞，否認其於酒後有何駕車行為，惟
    經本院調查結果，亦證實當日確係被告駕駛車輛自行摔倒（
    見證人吳玄棕警詢筆錄），此後，被告始復行坦認犯行，是
    其犯後態度非佳。原審已依修正前刑法第57條各款規定予以
    斟酌，本院認為堪屬允當。被告上訴為無理由，應予駁回。
三、按被告行為後，法律有變更者，依修正前刑法第2條第1項之
    規定，以適用裁判時法為原則，如行為時法有利於行為人，
    則例外適用行為時法；被告行為後，刑法業於民國94年2月2
    日修正公布，於95年7月1日施行，依修正後刑法第2條第1項
    規定，以適用行為時法為原則，惟如裁判時法有利於行為人
    ，則例外的適用裁判時法。而以往實務見解，認原判決未及
    比較適用新舊法時，上訴後，雖比較結果以舊法有利於行為
    人，而原判決別無其他撤銷事由，上訴審仍應以此為由撤銷
    改判。惟修正後之規定係以適用行為時法為原則，因此原判
    決雖未及比較適用，然上訴後，經比較新舊法，行為後之法
    律並非較有利於行為人，仍應適用行為時法，則原判決適用
    行為時法即無不當，自不構成撤銷之事由（最高法院95年度
    台上字第4112號判決意旨參照）。本次刑法修正之比較新舊
    法，其中與本案有關者為刑法第33條第5款罰金刑、第41條
    第1項前段有關易科罰金折算標準之規定。因被告所犯刑法
    第185條之3公共危險罪之法定刑有罰金刑之規定，而依被告
    行為時之刑法第33條第5款規定規定，罰金刑為銀元1元（即
    新臺幣3元）以上，但被告行為後之現行刑法第33條第5款係
    規定罰金刑為新臺幣1千元以上，以百元計算之，經比較修
    正前、後關於科處罰金刑之最低刑度規定，自應以被告行為
    時之刑法較有利於被告。又被告行為時之刑法第41條第1項
    前段及罰金罰鍰提高標準條例第2條（現已刪除）係規定以
    銀元1百元至3百元折算1日（即以新臺幣3百元至9百元折算
    1日），而被告行為後之現行刑法第41條第1項前段，則係規
    定以新臺幣1千元、2千元或3千元折算1日，是經比較修正前
    後之易科罰金折算標準，應以行為時即修正前之規定，較有
    利於被告。從而，本案依修正後刑法第2條第1項前段之規定
    ，比較新、舊法後，既仍應適用行為時法，則原判決適用行
    為時法即無不當，並不構成撤銷之事由，合先陳明。
據上論斷，應依刑事訴訟法第455條之1第1項、第3項、第373 條
、第368條，判決如主文。
本案經檢察官乙○○到庭執行職務。
中    華    民    國    95    年    12    月    29    日
            刑事第七庭    審判長  法  官   蔡奇秀
                                  法  官   林欣玲
                                  法  官   莊玉熙
以上正本證明與原本無異。
本件不得上訴。
                                  書記官   吳美瑤
中    華    民    國    95    年    12    月    29    日


司法院資訊處製作；財團法人民間司法改革基金會備份。
